

Téotime Pacreau

teotime.pac@outlook.fr 07 50 21 70 77 www.teotimepacreau.fr Nantes 25 ans

Chef de projet en management de l'innovation, conduite du changement et conduite de projets numériques, à la recherche d'un poste junior pour continuer à contribuer à des projets conséquents.

EXPÉRIENCES

Apprenti en gestion de projet et conduite du changement

2022-2024 - <u>État'LIN, le laboratoire d'innovation</u> <u>publique de l'État en Pays de la Loire</u>

Conduite de projets de transformation publique en mode projet.

Appui aux services de l'État en Pays de la Loire dans leurs projets de conduite du changement (outillage organisationnel, diagnostic stratégique...).
Coordination et accompagnement de 2 projets de transformation numérique (AMOA, MOE...).
Collaboration avec une équipe de designer de services: appropriation de la méthode design.
Animation du réseau des "Innov'acteurs de la transformation publique" (réseau d'essaimage de l'innovation publique, 50 agents).

Chargé de gestion locative

2017-2022 - <u>La Nantaise d'Habitations</u>, <u>Habitat 44</u>, <u>CDC Habitat</u>, <u>Résidétapes</u>

Optimisation de la gestion locative.

Chiffrage, planification et suivi des chantiers de remise en état des logements.

Réduction des impayés et de la vacance.

États des lieux, suivi technique et réglementaire.

* DIPLÔMES

2022-2024 - CNAM Nantes Master Management, Organisation et Conduite du Changement en alternance

2021-2022 - CNAM Nantes Licence 3 Droit Économie Gestion mention Gestion des organisations en alternance

2017-2019 - École Nantaise de Commerce

BTS Assistant de gestion en alternance

2015-2016 - Lycée Alfred Kastler Bac Scientifique

COMPÉTENCES

Langues

Anglais Bilinque

Développement web

HTML, CSS, Javascript, Git Backend: SQL, SQLite, Fastify, Eleventy Framework: SvelteKit, Tailwind, Vite

Mode projet

Management de projet Conduite du changement Coordination de projets numériques (Cadrage, AMOA, MOE)

CERTIFICATIONS

\cap	\cap	\cap	7
_	U	1	

Formation de 6 jours "Conduire un laboratoire d'innovation publique" par la Direction Interministérielle de la Transformation Publique

2023

Formation "Conduite de projets au sein des services publics" par la Direction Interministérielle de la Transformation Publique

2023

Formation "Animer un réseau"

2023

Formation UX UI (design numérique)

2021

Les bases du management de projet